臺灣臺中地方法院刑事判決　　　　　　 96年度易緝字第544號
公　訴　人　臺灣臺中地方法院檢察署檢察官
被　　　告　甲○○
上列被告因詐欺案件，經檢察官提起公訴（95年度偵字第21657
號），被告於本院準備程序中為認罪之陳述，經本院合議庭評議
後，裁定由受命法官獨任改行簡式審判程序，本院判決如下：
    主    文
甲○○連續幫助意圖為自己不法之所有，以詐術使人將本人之物
交付，處有期徒刑壹年，減為有期徒刑陸月，如易科罰金，以銀
元佰元即新臺幣玖佰元折算壹日。
    犯罪事實
一、甲○○（原名朱文宏，綽號小李、朱董）、莊俊鴻（綽號小
    陳，另案偵查）、廖柏勛（綽號小柏，另案偵查）雖預見收
    購他人申辦之行動電話門號使用常與財產犯罪密切相關，有
    供作財產犯罪用途之可能，且取得他人行動電話門號之目的
    往往在於掩飾犯行不易遭人追查，又對於提供行動電話門號
    雖無引發他人萌生犯罪之確信，但仍基於縱若有人持其行動
    電話門號後，自行或轉交他人用以實施犯罪，仍不違背其本
    意之幫助使用其行動電話門號者向他人詐欺取財之不確定故
    意之概括犯意，自民國九十四年六月起至十月止，在自由時
    報等報紙上刊登「辦門號換現金」之廣告，招徠需錢孔急、
    同有上開幫助詐欺概括犯意之黃慧萍（另案審結）、楊閔發
    （另案審結）、吳啟明（另案審結）、鄭弘樺（另案審結）
    ，於九十四年十月間，連續辦理如附表所示之門號後，在不
    詳地點，以新臺幣（下同）二千元至三千元不等之代價，賣
    予廖柏勛、莊俊鴻轉交甲○○，再由甲○○轉賣予真實年籍
    姓名不詳綽號「大胖」、「阿元」所屬之詐欺集團，容由他
    人持以犯罪。嗣該詐欺集團於取得如附表所示行動電話門號
    後，即與所屬之詐欺取財集團成員，共同基於意圖為自己不
    法所有之概括犯意聯絡，先後於如附表所示之時間，各以如
    附表所示之手法，要求如附表被害人欄所示乙○○等人分別
    匯款至如附表所示之指定金融機構帳戶內，致使如附表被害
    人欄所示乙○○等人均因而陷於錯誤，各匯入如附表所示金
    額至如附表所示各該帳戶（附表編號七被害人癸○○部分，
    則因未匯款而未得逞）。嗣經如附表被害人欄所示乙○○等
    人察覺情況有異，經報警處理，始由警循線查知上情。
二、案經乙○○、丙○○、戊○○、壬○○、丁○○、庚○○、
    癸○○、己○○、子○○○訴由臺中市警察局第四分局報請
    臺灣臺中地方法院檢察署檢察官偵查起訴。
    理    由
一、本件被告甲○○所犯係死刑、無期徒刑、最輕本刑為三年以
　　上有期徒刑以外之罪，其於準備程序中就被訴事實為有罪之
　　陳述，經告知被告簡式審判程序之旨，並聽取公訴人及被告
　　之意見後，本院合議庭認為適宜而裁定由受命法官獨任進行
　　簡式審判程序，合先敘明。
二、訊據被告甲○○上開犯罪事實坦承不諱，且取得黃慧萍、楊
    閔發、吳啟明、鄭弘樺等人所申辦如附表所示門號之詐欺集
    團成員所為之如附表所示詐欺犯行，亦據被害人乙○○、丙○○、戊○○、壬○○、丁○○、庚○○、癸○○、己○○
    、子○○○等分別於警詢中指訴綦詳，復經同案被告廖柏勛
    、楊閔發、吳啟明、黃慧萍、鄭弘樺供述在卷，並有詩丹夢
    國際頂級SPA生活會館廣告單、郵政國內匯款執據、大甲鎮
    農會匯款執據、彰化銀行存款憑條、臺灣大哥大股份有限公
    司基本資料查詢、中華電信股份有限公司行動通信分公司客
    服處函覆行動電話基本資料、威寶電信股份有限公司函覆之
    申辦門號申請資料、遠傳雙向通聯記錄、財團法人金融聯合
    徵信中心通報案件紀錄、信用卡基本資訊等件附卷可稽。又
    按刑法上之故意，分直接故意（確定故意）與間接故意（不
    確定故意），「行為人對於構成犯罪之事實，明知並有意使
    其發生者」為直接故意，「行為人對於構成犯罪之事實，預
    見其發生而其發生並不違背其本意者」為間接故意；一般人
    至電信公司申辦行動電話門號並非難事，如非為詐欺犯罪等
    不法目的，依常情並無捨棄自己行動電話門號而迂迴收受他
    人行動電話門號使用之理，是被告對於收受其所收購門號之
    人可能將該行動電話門號用來作為詐欺等非法用途上，應有
    所預見，且不違背其本意，其竟仍提供其所收購行動電話門
    號予對方使用，足見收購其行動電話門號者將被告行動電話
    門號自行或轉交他人用來作為詐欺取財之用，為被告所容認
    及允許。另查電信公司提供行動電話門號之申請、設定，係
    一般人均可輕易申請開設，並無任何資格條件之限制，且行
    動電話門號係有關個人聯絡之物品，如淪落不明人士手中，
    極易被利用為與財產犯罪有關之犯罪工具；而與他人於身分
    上不具密切關係之人，竟要求他人提供行動電話門號以為使
    用，此等行為，客觀上已屬可疑，且提供為詐欺犯罪使用，
    而隱瞞其流程及行為人身分曝光之不法意圖亦可預見；如此
    之社會現實，恆係一般人本於日常生活經驗即可體察，而該
    等物品如落入不明人士手中，極易被利用為與財產有關之犯
    罪工具，此又係具備一般生活智識者皆能體察之常識；參以
    邇來詐欺者使用他人行動電話門號作為聯絡、詐騙被害人匯
    款工具之犯罪類型層出不窮，並廣經媒體披載，凡對社會動
    態尚非全然不予關注者均能知曉。本件被告甲○○係已成年
    且具有一般智識程度，對於上開各情自有認識，竟仍將自己
    收購如附表所示之行動電話門號資料，轉賣予他人使用，被
    告主觀上顯具有縱使該收購者取得其行動電話門號後，持以
    作為詐欺取財之用，亦不違背其本意之不確定故意至明。然
    以被告僅係單純依對方之要求，提供其行動電話門號資料，
    並未參與詐騙被害人財物之構成要件行為，是主觀上僅係基
    於幫助他人詐欺取財之意思，亦屬無疑。綜上所陳，被告前
    開自白確與事實相符，均堪信採。本件事證明確，被告上開
    犯行洵堪認定，應予依法論科。
三、新舊法比較部分：
  (一)被告行為後，刑法業於九十四年二月二日修正公布，於九十
    五年七月一日施行，且按行為後法律有變更者，適用行為時
    之法律，但行為後之法律有利於行為人者，適用最有利於行
    為人之法律，現行刑法第二條第一項訂有明文。此條規定乃
    與刑法第一條罪刑法定主義契合，而貫徹法律禁止溯及既往
    原則，係規範行為後法律變更所生新舊法律比較適用之準據
    法，是刑法第二條本身雖經修正，但刑法第二條既屬適用法
    律之準據法，本身尚無比較新舊法之問題，應一律適用裁判
    時之現行刑法第二條規定，以決定適用之刑罰法律，先予敘
    明。又以本次刑法修正之比較新舊法，應就罪刑有關之共犯
    、未遂犯、想像競合犯、牽連犯、連續犯、結合犯，以及累
    犯加重、自首減輕暨其他法定加減原因（如身分加減）與加
    減例等一切情形，綜其全部罪刑之結果而為比較，有最高法
    院九十五年五月二十三日九十五年度第八次刑庭會議決議可
    資參照。
  (二)刑法第三百三十九條第一項詐欺取財罪，法定刑得科或併科
    銀元一千元以下罰金，依修正後刑法施行法增訂第一條之一
    ：「中華民國九十四年一月七日刑法修正施行後，刑法分則
    編所定罰金之貨幣單位為新臺幣。九十四年一月七日刑法修
    正時，刑法分則編未修正之條文定有罰金者，自九十四年一
    月七日刑法修正施行後，就其所定數額提高為三十倍。但七
    十二年六月二十六日至九十四年一月七日新增或修正之條文
    ，就其所定數額提高為三倍」及刑法第三十三條第五款修正
    為：「主刑之種類如下：五、罰金：新臺幣一千元以上，以
    百元計算之」等規定觀之，依修正後之法律，刑法第三百三
    十九條第一項詐欺取財罪所得科處之罰金刑最高為新臺幣三
    萬元、最低為新臺幣一千元，然依被告行為時之刑罰法律，
    即罰金罰鍰提高標準條例第一條前段規定之提高倍數十倍及
    修正前刑法第三十三條第五款規定之罰金最低額一元計算，
    則刑法第三百三十九條第一項之詐欺取財罪所得科處之罰金
    最高為銀元一萬元，最低額為銀元十元，若換算為新臺幣，
    最高額雖與新法同為新臺幣三萬元，然最低額僅為新臺幣三
    十元。因此，比較上述修正前、後之刑罰法律，自以被告行
    為時關於科處罰金刑之法律較有利於被告。
  (三)被告先後將如附表所示之行動電話門號轉賣姓名、年籍均不
    詳之人所屬詐欺集團成員使用之多次幫助詐欺犯行，係時間
    緊接，所犯為構成要件相同之罪，顯係基於概括犯意反覆為
    之，而修正後刑法業已刪除連續犯之規定，考諸該規定刪除
    後，除法理上合於接續犯、包括一罪之情形仍可認為構成單
    一之犯罪外，其餘數犯罪行為之情形，即應依刑法第五十一
    條之規定予以分論併罰，此刪除雖非犯罪構成要件之變更，
    但顯已影響行為人刑罰之法律效果，自屬法律有變更。依修
    正前刑法，本件被告得論以連續犯，並得加重其刑至二分之
    一，其所犯刑法詐欺罪，最重本刑為五年，加重其刑至二分
    之一後，最高僅得判處被告有期徒刑七年六月，然依修正後
    之刑法應併合處罰，被告八次詐欺犯行最高則得判處被告有
    期徒刑三十年，依修正後刑法第二條第一項規定比較新、舊
    法結果，仍應適用較有利於被告之行為時法律，即修正前刑
    法而論以連續犯。
  (四)經上開條文修正前、後之比較，揆諸修正後刑法第二條第一
    項前段、後段規定之「從舊、從輕」原則，被告自應適用其
    行為時之法律，即修正前刑法之相關規定，予以論處。
  (五)至刑法第三十條幫助犯之規定，於九十四年一月七日修正、
    九十五年七月一日施行前之規定為：「幫助他人犯罪者，為
    從犯。雖他人不知幫助之情者，亦同。從犯之處罰，得按正
    犯之刑減輕之。」，修正施行後之規定則為：「幫助他人實
    行犯罪行為者，為幫助犯。雖他人不知幫助之情者，亦同。
    幫助犯之處罰，得按正犯之刑減輕之。」，揆諸本條之修正
    理由係為確認幫助犯採共犯從屬性說之「限制從屬形式」，
    並避免「從犯」之不同解讀，而將「從犯」修正為「幫助犯
    」，並明示幫助犯之成立，亦以被幫助者著手犯罪之實行，
    且具備違法性為必要，而將條文文字修正為「幫助他人實行
    犯罪行為者，為幫助犯」。顯見修正前、後刑法第三十條關
    於幫助犯之規定，僅作文字修正，並無有利、不利之情形，
    自無新舊法比較適用之問題，併此敘明（最高法院九十五年
    度臺上字第六０一六號判決參照）。
四、查前開真實年籍姓名不詳綽號「大胖」、「阿元」所屬之詐
    欺集團成員，基於意圖為自己不法所有之概括犯意聯絡，以
    如附表所示方式，先後聯絡被害人乙○○等人，並致使被害
    人乙○○等人因而陷於錯誤，匯款至指定之他人帳戶內，暨
    被害人癸○○部分因未匯款而未得逞，該等不詳姓名、年籍
    之人所屬不法詐欺集團成員所為，係犯刑法第三百三十九條
    第一項之詐欺取財既遂罪、同法第三百三十九條第一項、第
    三項之詐欺取財未遂罪（附表編號七被害人癸○○部分）。
    按刑法上之幫助犯，係對於犯罪與正犯有共同之認識，而以
    幫助之意思，對於正犯資以助力，而未參與實施犯罪之行為
    者而言（最高法院七十五年度台上字第一五０九號、八十八
    年度台上字第一二七０號判決意旨參照）。是以，如未參與
    實施犯罪構成要件之行為，且係出於幫助之意思提供助力，
    即屬幫助犯，而非共同正犯。查本件被告甲○○將其收購之
    行動電話門號轉賣予年籍姓名不詳綽號「大胖」、「阿元」
    所屬之詐欺集團共同詐欺取財之用，係基於幫助他人詐欺取
    財之不確定故意，所為係詐欺取財罪構成要件以外之幫助行
    為。又該詐騙集團成員彼等之間顯然有犯意聯絡及行為之分
    擔，為共同正犯。是核被告甲○○所為，係犯修正後刑法第
    三十條第一項、第三百三十九條第一項之幫助詐欺取財既遂
    罪，及同法第三百三十九條第三項、第一項之幫助詐欺取財
    未遂罪（附表編號七被害人癸○○部分），並均依修正後刑
    法第三十條第二項幫助犯之規定，按正犯之刑減輕之（最高
    法院九十五年度台上字第六０一六號判決、最高法院九十五
    年第二十一次刑事庭會議紀錄參照）。被告先後多次幫助詐
    欺取財既遂及一次幫助詐欺取財未遂犯行，時間緊接，犯罪
    之基本構成要件相同，顯係基於概括犯意反覆為之，為連續
    犯，應依修正前刑法第五十六條之規定從一重論以一詐欺取
    財既遂罪，並加重其刑，且先加後減之。另上揭詐欺集團成
    員等人，為前開詐欺取財犯行，有犯意聯絡及行為分擔，固
    均為共同正犯，惟幫助犯係從犯，從屬正犯而成立，刑法上
    既無「共同幫助」之情，當亦無「幫助共同」之可言（司法
    院七０廳刑一字第一一０四號函亦同此見解）。再按共同正
    犯及幫助犯為不同之犯罪態樣，共同正犯係指二人以上共同
    實行犯罪之行為者而言；幫助他人犯罪，並非實行正犯，在
    事實上雖有二人以上共同幫助他人犯罪，亦各負幫助犯之責
    任，最高法院三十三年上字第七九三號判例、八十二年度台
    上字第六０八四號判決意旨參照。是以，公訴意旨認被告甲○○與莊俊鴻、廖柏勛雖對綽號「大胖」、「阿元」之成年
    男子及其所屬詐欺集團之詐欺行為提供助力，以及黃慧萍、
    楊閔發經廖柏勛之引介指示，共同以楊閔發名義申請000
    0000000號等十一個行動電話門號，經廖柏勛賣予莊
    俊鴻，楊閔發得款二萬元，廖柏勛抽得每個五百元佣金，嗣
    詐欺集團成員以該號行動電話為犯罪工具，於九十四年十二
    月十四日致電予被害人丁○○，佯稱伊抽中「山水3C生活館
    家電公司」之獎金五十八萬元，惟需先支付部分款項始能領
    獎云云，致被害人丁○○陷於錯誤，依指示分匯款共五萬六
    千元至指定之黃怡雯羅東鎮○○路郵局000000000
    00000號帳戶（即起訴書附表編號四所示幫助詐欺犯行
    部分）；吳啟明經廖柏勛之指示，共同以吳啟明之名義申請
    0000000000號等四個行動電話門號，經廖柏勛賣
    予莊俊鴻，吳啟明得款五千元，廖柏勛抽得每個五百元佣金
    ，嗣詐欺集團成員以該號行動電話為犯罪工具，於九十四年
    十一月初致電予被害人丙○○，佯稱伊抽中「詩丹夢生活SP
    A館」三獎，並接連中獎，惟需先支付部分款項始能領獎云
    云，致被害人丙○○陷於錯誤，依指示於九十四年十一月十
    四日至十七日分五次匯款共九十九萬四千元至指定之吳嘉良
    台中市○○路郵局00000000000000號帳戶（
    即起訴書附表編號五所示幫助詐欺犯行部分）、於九十四年
    十一月十日致電予被害人庚○○，佯稱伊抽中獎金七十六萬
    元，惟需先支付稅金款項始能領獎云云，並配合寄送詐欺文
    宣品，致被害人庚○○陷於錯誤，依指示於同日十一時三十
    一分許，匯款六萬元至指定之陳泠如台中縣沙鹿郵局000
    00000000000號帳戶（即起訴書附表編號六所示
    幫助詐欺犯行部分），以及如起訴書附表編號一至三所示以
    同案被告黃慧萍名義申請門號供作幫助詐欺犯行部分，依前
    揭說明，仍各負其幫助犯之責任，無從適用刑法第二十八條
    論以共同幫助之共同正犯，從而檢察官起訴書附表幫助犯行
    欄中記載同案被告黃慧萍、楊閔發、吳啟明、廖柏勛共同犯
    幫助詐欺罪等語，尚有未洽，應予更正，而就以黃慧萍名義
    申請0000000000、0000000000號門號
    、以楊閔發名義申請0000000000號門號、及以吳
    啟明名義申請0000000000門號所為之上開幫助詐
    欺犯行，即應由黃慧萍、楊閔發、吳啟明自負幫助犯之責任
    ，被告甲○○亦不就此負共同正犯之責，併此敘明。爰審酌
    被告甲○○查無不良前科，素行尚佳，有臺灣高等法院被告
    前案紀錄表可按，其係智識成熟之成年人，對於詐騙集團收
    受他人行動電話門號以遂行詐騙目的之手法，應知之甚詳，
    竟仍轉賣多筆行動電話門號予不法份子使用，非惟幫助行詐
    欺取財者遂行取財目的，同時使其得以隱匿其真實身分，減
    少遭查獲之風險，愈使其肆無忌憚，加深犯罪之猖獗，且本
    案被害人乙○○、丙○○、戊○○、壬○○、丁○○、庚○○、己○○、子○○○確因遭詐騙而受有如附表所示匯入他
    人帳戶金額之損害，合計高達五百一十餘萬元，惟念及被告
    本身並未實際參與
    本件詐欺取財之犯行，責難性較小，被害人係匯款至他人帳
    戶，並非被告之帳戶，且被告於本院審理中尚知及時悔悟而
    坦承犯行，犯後態度尚稱良好等一切情狀，量處如主文所示
    之宣告刑，以資懲儆。末以，
    本件被告成立犯罪時間在九十六年四月二十四日之前，查無
    中華民國九十六年罪犯減刑條例第三條所列不予減刑之情形
    ，合於同條例第二條第一項第三款減刑條件，應依同條例第
    七條之規定，減其宣告刑二分之一如主文所示減得之刑，並
    諭知易科罰金之折算標準。又被告行為後，刑法第四十一條
    第一項前段亦有修正，被告行為時，依修正前刑法第四十一
    條第一項前段、罰金罰鍰提高標準條例第二條（現已刪除）
    之規定，有期徒刑、拘役易科罰金之折算標準，原以銀元一
    百元、二百元、三百元折算一日，經折算為新臺幣後，應以
    新臺幣三百元、六百元、九百元折算一日，而刑法第四十一
    條第一項前段修正後，則規定為以新臺幣一千元、二千元或
    三千元折算一日，此因屬科刑規範事項之變更，其折算標準
    為裁判時所應諭知，自有就新舊法規定比較之必要，經比較
    新舊法結果，以被告行為時關於易科罰金之規定，較有利於
    被告，則應依刑法第二條第一項前段之規定，依修正前刑法
    第四十一條第一項前段、修正前罰金罰鍰提高標準條例第二
    條、現行法規所定貨幣單位折算新台幣條例第二條之規定，
    定其折算標準。〔按定易科罰金之折算標準，係屬科刑規範
    事項，非屬最高法院九十五年五月二十三日九十五年第八次
    刑庭會議決議第一、（四）則所定，比較新舊法應就罪刑有
    關之共犯、未遂犯、想像競合犯、牽連犯、連續犯、結合犯
    ，以及累犯加重、自首減輕暨其他法定加減原因（如身分加
    減）與加減例等一切情形，綜其全部罪刑之結果而為比較之
    情形，其既非屬法律適用之情形，即無與之綜合比較之適用
    ，附此敘明〕。
據上論斷，應依刑事訴訟法第二百七十三條之一第一項、第二百
九十九條第一項前段，刑法第二條第一項前段、第三百三十九條
第一項、第三項、第三十條第一項前段、第二項、修正前刑法第
五十六條、第四十一條第一項前段，罰金罰鍰提高標準條例第一
條前段、修正前罰金罰鍰提高標準條例第二條，現行法規所定貨
幣單位折算新臺幣條例第二條，中華民國九十六年罪犯減刑條例
第二條第一項第三款、第七條、第九條，判決如主文。
本案經檢察官辛○○到庭執行職務。
中　　華　　民　　國　　96　　年　　11　　月　　21　　日
      　　　　　　臺灣臺中地方法院刑事第五庭
                      法　官　吳  崇  道
以上正本證明與原本無異。
如不服本判決，應於收受送達後十日內向本院提出上訴書狀（應
附繕本）。
  　　　　　　　　  　書記官  黃  舜  民
中　　華　　民　　國　　96　　年　　11　　月　　21　　日
附錄論罪科刑法條
刑法第三百三十九第一項：
意圖為自己或第三人不法之所有，以詐術使人將本人或第三人之
物交付者，處五年以下有期徒刑、拘役或科或併科一千元以下罰
金。
附表：
┌──┬───────┬──────┬──────┬───┬───────────────┐
│編號│行動電話門號  │幫助犯行    │申辦交付時間│被害人│正犯實行詐騙情形              │
├──┼───────┼──────┼──────┼───┼───────────────┤
│一  │0000000000    │黃慧萍經廖柏│94年10月間  │乙○○│詐欺集團成員以0000000000號行動│
│    │              │勛之引介指示│            │      │電話為犯罪工具，於94年11月14日│
│    │              │，同意以黃慧│            │      │致電予被害人乙○○佯稱伊抽中「│
│    │              │萍名義申請共│            │      │詩丹夢生活SPA館」三獎，需先支 │
│    │              │6組行動電話 │            │      │付部分款項始能領獎云云，並配合│
│    │              │門號，以每組│            │      │相關詐欺文宣品，致被害人乙○○│
│    │              │2,000元至3,0│            │      │陷於錯誤，依指示於同日16時許匯│
│    │              │00元不等代價│            │      │款65,000元至詐欺集團成員所持有│
│    │              │，賣予廖柏勛│            │      │之吳嘉良臺中南屯路郵局帳戶（局│
│    │              │、莊俊鴻，黃│            │      │號0000000號，帳號0000000號）。│
├──┼───────┤慧萍得款15,0│            ├───┼───────────────┤
│二  │0000000000    │00元，廖柏勛│            │丙○○│詐欺集團成員以0000000000號行動│
│    │              │抽得每個500 │            │      │電話為犯罪工具，於94年11月初致│
│    │              │元佣金      │            │      │電予被害人丙○○，自稱「王主任│
│    │              │            │            │      │」，佯稱伊抽中「詩丹夢生活SPA │
│    │              │            │            │      │館」三獎，並接連中獎，惟需先支│
│    │              │            │            │      │付部分款項始能領獎云云，並配合│
│    │              │            │            │      │寄送詐欺文宣品，致被害人丙○○│
│    │              │            │            │      │陷於錯誤，依指示自94年11月14日│
│    │              │            │            │      │起至同月17日止，分5次匯款共994│
│    │              │            │            │      │,000 元至詐欺集團成員所持有之 │
│    │              │            │            │      │吳嘉良臺中南屯路郵局帳戶（局號│
│    │              │            │            │      │0000000號，帳號0000000號）。  │
├──┼───────┤            │            ├───┼───────────────┤
│三  │0000000000    │            │            │戊○○│詐欺集團成員以0000000000號行動│
│    │              │            │            │      │電話為犯罪工具，於94年11月12日│
│    │              │            │            │      │13時許致電予被害人戊○○，自稱│
│    │              │            │            │      │「謝主任」，佯稱伊抽中「資訊窗│
│    │              │            │            │      │國際有限公司」之電漿電視獎，惟│
│    │              │            │            │      │需先支付部分款項始能領獎云云，│
│    │              │            │            │      │致被害人戊○○陷於錯誤，依指示│
│    │              │            │            │      │於94年11月14日匯款共3萬1,180元│
│    │              │            │            │      │至詐欺集團成員所持有之高雄市新│
│    │              │            │            │      │興郵局帳戶（局號0000000號，帳 │
│    │              │            │            │      │號0000000號）。               │
│    │              │            │            ├───┼───────────────┤
│    │              │            │            │壬○○│詐欺集團成員以該號行動電話為犯│
│    │              │            │            │      │罪工具，於94年11月10日致電予被│
│    │              │            │            │      │害人壬○○，自稱「宋國彬」，佯│
│    │              │            │            │      │稱伊抽中「香港資訊通國際公司」│
│    │              │            │            │      │獎項680,000元，並接連中獎，惟 │
│    │              │            │            │      │需先支付稅金等費用款項始能領獎│
│    │              │            │            │      │云云，致被害人壬○○陷於錯誤，│
│    │              │            │            │      │依指示自94年11月11日起至同月22│
│    │              │            │            │      │日止分19次匯款共2,587,032元至 │
│    │              │            │            │      │詐欺集團成員所持有之（一）高雄│
│    │              │            │            │      │市新興郵局（局號0000000號，帳 │
│    │              │            │            │      │號000 0000號）（二）臺南縣善化│
│    │              │            │            │      │郵局（局號0000000號，帳號     │
│    │              │            │            │      │0000000 號）（三）第一銀行安南│
│    │              │            │            │      │分行（帳號00 000000000號）（四│
│    │              │            │            │      │）彰化銀行安南分行（帳號      │
│    │              │            │            │      │000000000000號）帳戶中。      │
├──┼───────┼──────┼──────┼───┼───────────────┤
│四  │0000000000    │楊閔發經廖柏│94年10月間  │丁○○│詐欺集團成員以0000000000號行動│
│    │              │勛之引介指示│            │      │電話為犯罪工具，於94年12月14日│
│    │              │，同意以楊閔│            │      │致電予被害人丁○○，佯稱伊抽中│
│    │              │發名義申請共│            │      │「山水3C生活館家電公司」之獎金│
│    │              │11組行動電話│            │      │58萬元，惟需先支付部分款項始能│
│    │              │門號，以每組│            │      │領獎云云，致被害人丁○○陷於錯│
│    │              │2,000元至3,0│            │      │誤，依指示於94年12月14日15時18│
│    │              │00元不等代價│            │      │分許匯款共5萬6,000元至詐欺集團│
│    │              │，賣予廖柏勛│            │      │成員所持有之黃怡雯羅東鎮○○路│
│    │              │、莊俊鴻，楊│            │      │郵局帳戶（局號0000000號，帳號 │
│    │              │閔發得款20,0│            │      │0000000號）。                 │
│    │              │00元，廖柏勛│            │      │                              │
│    │              │抽得每個500 │            │      │                              │
│    │              │元佣金      │            │      │                              │
├──┼───────┼──────┼──────┼───┼───────────────┤
│五  │0000000000    │吳啟明經廖柏│94年10月底  │丙○○│詐欺集團成員以0000000000號行動│
│    │              │勛之引介指示│            │      │電話為犯罪工具，於94年11月初致│
│    │              │，同意以吳啟│            │      │電予被害人丙○○，自稱「李嘉實│
│    │              │明名義申請共│            │      │」，佯稱伊抽中「詩丹夢生活SPA │
│    │              │4組行動電話 │            │      │館」三獎，並接連中獎，惟需先支│
│    │              │門號，以每組│            │      │付部分款項始能領獎云云，並配合│
│    │              │3,000元代價 │            │      │寄送詐欺文宣品，致被害人丙○○│
│    │              │，賣予廖柏勛│            │      │陷於錯誤，依指示自94年11月14日│
│    │              │、莊俊鴻，吳│            │      │起至同月17日止，分5次匯款共994│
│    │              │啟明得款50,0│            │      │,000元至詐欺集團成員所持有之吳│
│    │              │0元，廖柏勛 │            │      │嘉良臺中南屯路郵局帳戶（局號00│
│    │              │抽得每個500 │            │      │21196號，帳號0000000號）。    │
│    │              │元佣金      │            │      │                              │
│    │              │            │            │      │                              │
├──┤              │            │            ├───┼───────────────┤
│六  │              │            │            │庚○○│詐欺集團成員以0000000000號行動│
│    │              │            │            │      │電話為犯罪工具，於94年11月10日│
│    │              │            │            │      │致電予被害人庚○○，佯稱伊抽中│
│    │              │            │            │      │獎金76萬元，惟需先支付稅金款項│
│    │              │            │            │      │始能領獎云云，致被害人庚○○陷│
│    │              │            │            │      │於錯誤，依指示於94年11月10日11│
│    │              │            │            │      │時31分許匯款共6,000元至詐欺集 │
│    │              │            │            │      │團成員所持有之陳泠如台中縣沙鹿│
│    │              │            │            │      │郵局帳戶（局號0000000號，帳號 │
│    │              │            │            │      │0000000號）。                 │
│    │              │            │            │      │                              │
├──┼───────┤            │            ├───┼───────────────┤
│七  │0000000000    │            │            │癸○○│詐欺集團成員以0000000000號行動│
│    │              │            │            │      │電話為犯罪工具，於94年11月初致│
│    │              │            │            │      │電予被害人癸○○，佯稱伊抽中「│
│    │              │            │            │      │水磨坊溫泉會館」三獎，惟需先支│
│    │              │            │            │      │付部分款項始能領獎云云，並配合│
│    │              │            │            │      │貴賓卡文宣品，致被害人癸○○陷│
│    │              │            │            │      │於錯誤，依指示前往郵局匯款6萬 │
│    │              │            │            │      │元至詐欺集團成員所持有之廖誌啟│
│    │              │            │            │      │臺中南屯路郵局帳戶（局號002144│
│    │              │            │            │      │1，帳號0000000號），幸為郵局人│
│    │              │            │            │      │員發現勸阻，而未匯款。        │
├──┼───────┼──────┼──────┼───┼───────────────┤
│八  │0000000000    │鄭弘樺依廖柏│94年10月間  │己○○│詐欺集團成員以0000000000號行動│
│    │              │勛之指示，以│            │      │電話，於94年11月8日致電予被害 │
│    │              │鄭弘樺之名義│            │      │人己○○佯稱伊抽中「詩丹夢生活│
│    │              │申請至少10組│            │      │SPA館」二獎，須先支付部份款項 │
│    │              │行動電話門號│            │      │始能領獎云云，並配合相關詐欺文│
│    │              │，以每組價格│            │      │宣品，致被害人己○○陷於錯誤，│
│    │              │2,500元，賣 │            │      │於94年11月8日11時10分許，依指 │
│    │              │予廖柏勛、莊│            │      │示匯款6萬元至詐欺集團成員所持 │
│    │              │俊鴻，廖柏勛│            │      │有之張文進郵局帳戶（局號014132│
│    │              │抽得每個500 │            │      │0號，帳號0000000號）。        │
├──┼───────┤元佣金      │            ├───┼───────────────┤
│九  │0000000000    │            │            │顏吳富│詐欺集團成員以0000000000號行動│
│    │              │            │            │美    │電話為犯罪工具，於94年10月24日│
│    │              │            │            │      │致電予被害人子○○○，佯稱伊抽│
│    │              │            │            │      │中獎金，惟需先繳交保證金始能領│
│    │              │            │            │      │獎云云，致子○○○陷於錯誤，依│
│    │              │            │            │      │指示分別於94年10月24日10時許、│
│    │              │            │            │      │94 年10月25日10時許、94年10月 │
│    │              │            │            │      │28日、94年11月4日11時21分許，4│
│    │              │            │            │      │次匯款共27萬元至詐欺集團成員所│
│    │              │            │            │      │持有之郵局帳戶（一）林孟郎台南│
│    │              │            │            │      │土城郵局局號0000000號，帳號012│
│    │              │            │            │      │6921號（二）莊學龍彰化銀行芬園│
│    │              │            │            │      │分行帳號00000000000000號。    │
│    │              │            │            │      │                              │
└──┴───────┴──────┴──────┴───┴───────────────┘
